【裁判字號】    98,交聲,1527
【裁判日期】    990125
【裁判案由】    違反道路交通管理處罰條例聲明異議
【裁判全文】
臺灣桃園地方法院交通事件裁定       98年度交聲字第1527號
原處分機關  交通部公路總局新竹區監理所桃園監理站
異  議  人
即受處分人  甲○○
上列異議人即受處分人因違反道路交通管理處罰條例案件，對於
交通部公路總局新竹區監理所桃園監理站民國98年6 月17日桃監
裁罰字第裁52-DP0000000號違反道路交通管理事件裁決書所為之
處分，聲明異議，本院裁定如下：
    主  文
原處分撤銷。
甲○○汽車駕駛人，行經有燈光號誌管制之交岔路口闖紅燈，處
罰鍰新臺幣貳仟柒佰元，記違規點數點；又肇事致人受傷，記
違規點數點；又汽車駕駛人在六個月內，違規記點共達陸點以
上，吊扣普通小型車駕駛執照壹個月。
    理  由
一、原處分意旨略以：異議人即受處分人（以下稱異議人）甲○
    ○於民國97年10月14日晚間7 時43分許，駕駛車號6231-DY
    號自用小客車，行經桃園縣蘆竹鄉台31線蘆興街口，平面道
    路路口該有燈光號誌管制之交叉路口時闖紅燈，且肇事致人
    受傷，經桃園縣政府警察局交通隊警員填製桃警局交字第
    DP0000000 號舉發違反道路交通管理事件通知單舉發該違規
    行為，嗣異議人於應到案日前提出申訴，經原處分機關即交
    通部公路總局新竹區監理所桃園監理站仍認異議人有上開違
    規行為，爰依道路交通管理處罰條例第53條第1 項，處異議
    人罰鍰新臺幣（下同）2,700 元，並依同條例第63條第1 項
    第3 款記違規點數3 點。又違反第61條第3 項之規定記違規
    點數3 點，共計違規點數6 點等語。
二、聲明異議意旨略以：異議人固有於上揭時、地駕駛車號6321
    -DY 號自用小客車與機車騎士發生車禍，然伊當時行車方向
    之交通號誌為綠燈，伊並無闖紅燈，詎原處分機關不察，逕
    認其有闖紅燈而肇事致人受傷之違規情事，實有違誤，為此
    爰依法聲明異議，請求撤銷原處分云云。
三、按車輛面對圓形紅燈表示禁止通行，不得超越停止線或進入
    路口；汽車行駛至交岔路口，其行進、轉彎，應遵守燈光號
    誌，道路交通標誌標線號誌設置規則第206 條第5 款第1 目
    、道路交通安全規則第102 條第1 項第1 款分別定有明文。
    又汽車駕駛人，行經有燈光號誌管制之交岔路口闖紅燈者，
    處新臺幣1,800 元以上5,400 元以下罰鍰，並記違規點數3
    點；汽車駕駛人，駕駛汽車違反道路交通安全規則、第33條
    之管制規則，因而肇事致人受傷者，記違規點數3 點，道路
    交通管理處罰條例第53條第1 項、第63條第1 項第1 款、第
    61條第3 項前段亦有明定。再按汽車駕駛人在6 個月內，違
    規記點共達6 點以上者，吊扣駕駛執照1 個月；1 年內經吊
    扣駕駛執照2 次，再違反第1 項各款所列條款之1 者，吊銷
    其駕駛執照，道路交通管理處罰條例第63條第3 項亦定有明
    文。
四、經查：
  (一)本件異議人甲○○駕駛車號6231-DY 號自用小客車，於前開
    時、地違規肇事，經員警舉發有「闖紅燈」違規行為等情，
    有舉發違反道路交通管理事件通知單影本1 紙、桃園縣政府
    警察局98年2 月13日0980037591號函及桃園縣政府警察局98
    年7 月28日桃警交字第0980072134號函（包括「桃園縣政府
    警察局道路交通事故肇因研判表」、「道路交通事故現場圖
    」、「道路交通事故調查報告表(一)(二)」、「交通事故調查筆
    錄《甲○○、丙○○及證人乙○○》、「酒精測定紀錄表」
    、「當事人資料表」及「照片光碟」）等附卷可稽，此部分
    事實，先堪認定。
  (二)異議人雖以前開情詞置辯，惟查：證人即本件被害人丙○○
    於警詢時證稱：「我駕車在台31線往青埔方向行駛於蘆興街
    口兩段式左轉要往蘆竹村方向，變換燈號綠燈我直行往蘆竹
    村方向行駛此時有一台自小客車從台31線往青埔方向經過蘆
    興街口與我發生碰撞，當時對方闖紅燈我方向剛好綠燈，對
    方為了閃避我撞到中間護欄仍與我發生碰撞當時我騎在一般
    車道剛起步車速約20~30KM 。」等語，核與證人乙○○於警
    詢時證述情節相符，而異議人與證人乙○○並無怨隙，衡情
    其當無虛構事實攀誣之理。足徵上開證人2 人所述，應可採
    信。另依前揭桃園縣政府警察局道路交通事故肇因研判表，
    亦認定異議人其於上開時地，有違反號誌管制肇事致人受傷
    之情事，故異議人有闖紅燈之行為，既堪以認定，猶執前詞
    指摘，尚無可採。
五、綜上所述，異議人有前揭違規行為，從而，原處分機關援引
    道路交通管理處罰條例第53條第1 項、第63條第1 項第3 款
    、第61條第3 項及違反道路交通管理事件統一裁罰基準表之
    規定，處異議人罰鍰5,400 元，並記違規點數6 點，固非無
    見，惟查，本案應到案日期為98年2 月7 日前，而異議人業
    於同年月2 日向原處分機關提出申訴一節，有舉發通知單、
    裁決書、交通違規陳述單及查詢單及原處分機關移送書在卷
    可考，是異議人已於應到案日期期限內到案聽候裁決，依違
    反道路交通管理事件統一裁罰標準表，罰鍰金額應為2,700
    元，原處分機關裁處異議人最高額罰鍰5,400 元，顯有未合
    ，雖異議意旨未指摘及此，原處分仍非適法無可維持；另汽
    車駕駛人在6 個月內，違規記點共達6 點以上者，依同條例
    第63條第3 項之規定，應予吊扣駕駛執照1 個月，是原處分
    機關漏未依該規定吊扣異議人普通小型車駕駛執照1 個月，
    亦有未合，本件異議人之異議雖無理由，然原處分既有前揭
    可議之處，應由本院予以撤銷，另裁定如主文第2 項所示，
    以資適法。
六、據上論斷，應依道路交通管理處罰條例第87條第2 項，道路
    交通案件處理辦法第20條前段，裁定如主文。
中    華    民    國    99    年    1     月    25    日
                  交通法庭    法  官  張詠惠
以上正本證明與原本無異。
如不服本裁定，應於裁定送達後5 日內向本院提出抗告狀。
                              書記官  黃惠鈴
中    華    民    國    99    年    1     月    28    日

司法院資訊處製作；財團法人民間司法改革基金會備份。
